最高法院刑事判決　　　　　　　　　　　　　　　九十三年度台上字第二七六九號
　　上　訴　人　甲○○
　　　　　　　　　　　　送達代.
　　　　　　　　　　　　一號十.
右上訴人因偽造有價證券案件，不服台灣高等法院台中分院中華民國九十三年三月十
七日第二審判決（九十三年度上訴字第一二六號，起訴案號：台灣彰化地方法院檢察
署九十一年度偵字第六八一四、六八一五、六八一六號），提起上訴，本院判決如左
：
    主  文
上訴駁回。
    理  由
按刑事訴訟法第三百七十七條規定，上訴於第三審法院，非以判決違背法令為理由，
不得為之。是提起第三審上訴，應以原判決違背法令為理由，係屬法定要件。如果上
訴理由狀並未依據卷內訴訟資料，具體指摘原判決不適用何種法則或如何適用不當，
或所指摘原判決違法情事，顯與法律規定得為第三審上訴理由之違法情形，不相適合
時，均應認其上訴為違背法律上之程式，予以駁回。本件原判決綜合調查證據之結果
，認上訴人甲○○犯有刑法第二百零一條第一項意圖供行使之用，而偽造有價證券罪
之事實，因而撤銷第一審之科刑判決，改判仍論上訴人以上開罪名，並以上訴人所犯
情輕法重，顯可憫恕，依刑法第五十九條規定酌減其刑後，量處有期徒刑貳年，並諭
知緩刑伍年，發票人陳明樹，發票日民國八十九年九月十七日，面額新台幣（下同）
佰陸拾捌萬元支票（票號ＡＥ0000000），其中偽造面額超過伍萬元部分沒
收，已詳認定犯罪事實之依據及憑以認定之理由，並對上訴人否認犯罪之辯詞，如
何不足採信，亦已依據卷內資料予以指駁及說明，從形式上觀察，原判決並無違背法
令情形。按事實之認定及證據之取捨，乃屬事實審法院之職權，證人之證言及合法調
查所得證據，何者為可採，事實審法院本得參酌其他相關證據為自由之判斷，苟無違
反經驗法則或論理法則，自難指為違法。原判決依憑被害人陳明樹及證人趙惠如、施
萬農於一審偵審時之指述及供證，如原判決理由二、(一)、(二)所列各項證據，及其他調
查證據取捨之結果，認定上訴人確有本件犯行，摒棄不採上訴人及證人洪金財、洪金
山所為有利、迴護之詞，經核其證據之取捨及證明力之判斷於法均無不合。上訴意旨
仍執陳詞，謂陳明樹曾謊報系爭支票遺失遭法院判處誣告罪刑確定，原判決援引陳明
樹有瑕疵之供述，於法有違，陳明樹為了解謊報支票遺失之法律責任，要求上訴人偕
同至趙惠如律師事務所洽談，洽談內容並未論及上訴人有超填支票之事實，況依據系
爭錄音帶內容，縱趙惠如律師以質疑語氣套問上訴人，上訴人仍未明確承認超填系爭
支票金額，趙惠如之證詞僅屬中立性之陳述，原審採為不利上訴人之認定，顯與待證
事實不符。又台灣彰化地方法院九十一年度簡上字第二三號民事判決，因不能確認陳
明樹授權金額為何，始基於衡平原則認定上訴人對陳明樹僅有伍萬元債權，洪金財、
洪金山之證詞並無明顯不符之處，原判決仍論處上訴人罪刑，洵有未洽等語，係就原
審已詳為調查論斷與說明之事項，再事爭執，殊非適法之第三審上訴理由。又需否命
被害人與證人對質，審理事實之法院，本有自由裁酌之權，原審法院雖未傳訊陳明樹
與洪金財、洪金山對質，尚難指為違法。此外，上訴人徒憑己意，對原審採證認事職
權之適法行使及原判決理由已詳為論斷之事項，任意爭辯，顯與法定上訴第三審之形
式要件不符，其上訴違背法律上之程式，應予駁回。
據上論結，應依刑事訴訟法第三百九十五條前段，判決如主文。
中　　　華　　　民　　　國　　九十三　　年　　　五　　　月　　三十一　　日
                              最高法院刑事第五庭
                                  審判長法官  謝　家　鶴
                                        法官  洪　文　章
                                        法官  花　滿　堂
                                        法官  陳　世　淙
                                        法官  洪　佳　濱
      右正本證明與原本無異
                                              書  記  官
中　　　華　　　民　　　國　　九十三　　年　　　六　　　月　　　十　　　日
                                                                  ｍ
